臺灣桃園地方法院刑事判決　　　　　　　94年度訴字第2044號
公　訴　人　台灣桃園地方法院檢察署檢察官
被　　　告　甲○○
　　　　　　　　　　　二號七樓.
上被告因違反懲治走私條例案件，經台灣苗栗地方法院檢察署檢
察官聲請以簡易判決處刑（九十四年度偵字第一三三一號），經
台灣苗栗地方法院認不應以簡易判決處刑，而改用通常程序審理
，並判決管轄錯誤（台灣苗栗地方法院九十四年度訴字第四二六
號），移送本院審理，經本院合議庭裁定由受命法官獨任進行簡
式審判程序，判決如下：
    主  文
吳益達共同私運管制物品進口逾公告數額，處有期徒刑拾月。緩
刑參年。
    事  實
一、甲○○係「易達空間設計有限公司」負責人，明知自大陸地
    區私運物品進入臺灣地區以私運物品進口論，又香菇係屬海
    關進口稅則第七章所列之食用蔬菜及部分根菜與塊莖菜類，
    依行政院於九十二年十月二十三日院臺財字第○九二○○五
    六三三八號公告修正之「管制物品項目及其數額」丙項第五
    款之規定，一次私運海關進口稅則第一章至第八章所列之物
    品之一項或數項，其總額由海關依照緝獲時之完稅價格計算
    ，超過新臺幣十萬元或其總重量超過一千公斤者，為管制進
    口物品，竟於民國九十四年三月間某日，與姓名、年籍均不
    詳，綽號「阿寶」之成年男子共同基於私運管制物品進口逾
    公告數額之犯意聯絡，先由該綽號「阿寶」之成年男子以址
    設臺北縣樹林市○○路三二三巷十六號之「金勇興業有限公
    司」名義，並委託址設基隆市不知情之「安茂報關行」向財
    政部基隆關稅局（以下簡稱基隆關稅局）投單辦理進口報關
    事宜（報單號碼：ＡＷ／九四／○九八○／○一一六），而
    以貨物併櫃託運方式，自大陸地區裝櫃，以輪船載運進口內
    含大陸地區產製之木製長桌子、茶几各七十五件之四十呎貨
    櫃一只（貨櫃編號：ＷＨＬＵ0000000號），併夾藏
    私運管制物品即大陸地區產製十二公斤包裝之香菇共一百五
    十箱（毛重共一千八百公斤）及二十公斤包裝之香菇共七十
    五箱（毛重共一千五百公斤），而該只貨櫃經以輪船運抵基
    隆港碼頭後，即寄存於基隆市「環球倉儲股份有限公司」倉
    庫內。嗣於九十四年三月九日八時三十九分許，由擔任「易
    達空間設計有限公司」負責人之甲○○佯裝接受上開木製桌
    子、茶几之出貨，實則掩護走私前述香菇進口之行為，並由
    甲○○僱用不知情之陳能標駕駛車牌號碼ＫＨ─二七一號營
    業曳引車至該寄存倉庫載運該只貨櫃，並依指示於同日十一
    時五十五分許，將該只貨櫃載運至該綽號「阿寶」之成年男
    子事先承租位於苗栗縣頭份鎮民生里家華新七之六號旁左
    側倉庫處，準備與同為甲○○所委以協助卸貨之劉興民（另
    經臺灣苗栗地方法院檢察署檢察官為不起訴處分）卸下貨櫃
    內之木製長桌子及茶几時，為警執行搜索後而當場查獲，又
    經甲○○之同意後，將該只貨櫃拖運至高雄市○○區○○路
    八九巷二號廣場（行政院海岸巡防署南部地區巡防局高雄市
    機動查緝隊所在地），並於同日十七時三十分許開櫃查驗，
    發現該只貨櫃內之木製長桌子及茶几內共夾藏上開大陸地區
    產製之管制物品香菇共二百二十五箱（毛重共三千三百公斤
    ，淨重三千一百五十公斤），而經財政部基隆關稅局核定其
    緝獲時之完稅價格為新臺幣（下同）七十七萬三百六十四元
    。前開查獲夾藏之大陸紅豆業經基隆關稅局九十三年十一月
    十八日九十四年第00000000號○○處分書處分沒入
    在案。
二、案經行政院海岸巡防署南部地區巡防局高雄市機動查緝隊暨
 　 高雄縣政府警察局移送臺灣高雄地方法院檢察署呈請臺灣高
    等法院檢察署檢察長核轉臺灣苗栗地方法院檢察署偵辦後聲
    請簡易判決，經臺灣苗栗地方法院改以通常程序審理，並判
    決管轄錯誤，移送本院審理，甲○○於準備程序中自白犯行
    ，本院合議庭裁定由受命法官獨任進行簡式審判程序。
    理  由
一、上開事實，業據被告甲○○於本院準備程序及審判時坦承不
    諱，核與同案被告劉興民於偵訊時之證述及證人陳能標於警
    詢時之證述相符，並有行政院海岸巡防署南部地區巡防局高
    雄市機動查緝隊扣押物品目錄表暨嫌疑貨品扣押單、高雄縣
    政府警察局嫌疑貨品扣押單暨扣押物品目錄表、財政部高雄
    關稅局點收各機關部隊移交緝獲走私物品運輸工具扣押收據
    影本各一紙、財政部基隆關稅局九十四年七月六日基普五字
    六第○九四一○一一五五二號函暨所附安茂報關行進口報單
    、九十四年第00000000號○○、九十四年第000
    00000號○一處分書、環球倉儲股份有限公司貨櫃及設
    備交收單各一份、查獲現場暨走私物品照片十張，本件事證
    明確，被告犯行至堪認定，應依法論科。
二、按，自大陸地區私運物品進入台灣地區或自台灣地區私運物
    品前往大陸地區者，以私運物品進口出口論，適用懲治走私
    條例之規定處斷，為懲治走私條例第十二條所明定，被告甲
    ○○自大陸地區私運大陸地區香菇總淨重達三千一百五十公
    斤，已逾一千公斤，完稅價格為七十七萬三百六十四元，亦
    已逾十萬元，依行政院公告管制物品項目及其數額丙項第五
    款之規定，所私運之大陸地區香菇，其價格及重量均逾公告
    數額，核被告甲○○所為，係犯懲治走私條例第二條第一項
    之私運逾公告數額管制物品進口罪。其與姓名年籍不詳，綽
    號「阿寶」之成年男子就上開犯行間，具有犯意聯絡及行為
    分擔，應依共同正犯論處。被告利用不知情之報關行人員以
    貨櫃託運之方式犯私運罪，為間接正犯。爰審酌被告之素行
    尚佳，犯罪之動機、目的、手段、所生之危害、所私運大陸
    香菇之重量及犯罪後坦承犯行等一切情狀，量處如主文所示
    之刑，以示懲儆。又查被告前未曾受有期徒刑以上刑之宣告
    ，有臺灣高等法院被告全國前案紀錄表一份附卷可佐，被告
    犯罪後已深知悔悟，本院認其經此教訓後，當知警惕，應無
    再犯之虞，因認其所宣告之刑，以暫不執行為適當，併予宣
    告緩刑三年，以勵來茲而啟自新。
三、再查，本件查獲之大陸香菇總淨重三千一百五十公斤，業由
    基隆關稅局依海關緝私條例予以沒入處分在案，有該局九十
    四年六月十五日九十四年第00000000號○○處分書
    影本在卷可憑，爰不另為沒收之諭知，附此敘明。
據上論斷，應依刑事訴訟法第二百九十九條第一項前段、第二百
七十三條之一第一項，懲治走私條例第二條第一項、第十二條、
第十一條，刑法第二十八條、第七十四條第一款，判決如主文。
本案經檢察官蔡孟利到庭執行職務。
中　　華　　民　　國　九十四　年　十一　月　　十七　  日
                  刑事第一庭  法  官  楊晴翔
以上正本證明與原本無異。
對於本件判決如有不服，應於收受送達後10日內，向本院提出上
訴書狀，上訴於臺灣高等法院，並按他造當事人之人數附具繕本
。
                              書記官  劉晨輝
中　　華　　民　　國　九十四　年　十一　月　　十七　  日
附錄論罪依據之法條：
懲治走私條例第2 條：
私運管制物品進口、出口逾公告數額者，處七年以下有期徒刑，
得併科新臺幣三百萬元以下罰金。
第一項之未遂犯罰之。
第一項所稱管制物品及其數額，由行政院公告之。
懲治走私條例第12條
自大陸地區私運物品進入臺灣地區，或自臺灣地區私運物品前往
大陸地區者，以私運物品進口、出口論，適用本條例規定處斷。
